# 关于已处置子公司的审计

提问人：jxq425 时间：2015-12-26 15:17:40
请教各位大侠，如果公司年中处置了一家子公司，那到年末的时候该子公司已经不属于被审计单位了，不同意进场审计怎么办？

回答人：chenyiwei
这种情况应当在当初处置时就做好安排，以处置日为基准日对其利润表和现金流量表实施审计。如果该子公司对合并报表整体影响较小的，也可以在年审时通过被审计单位与现购买方沟通，尽可能利用其年审审计师的工作，但对一些年初至处置日期间的重大事项仍需考虑亲自实施某些审计程序。如果被处置的子公司对合并报表整体影响重大，则应尽可能要求安排对年初至处置日期间的利润表和现金流量表的现场审计，如无法安排则需考虑对审计意见的影响。

提问人：jxq425 时间：2015-12-27 16:44:13
请教陈老师，因为处置日是在 12 月底，收购方也会请有证券资格的事务所审计，企业认为我们只要引用其报告数据即可，您觉得是否妥当。
不过其实无论处置的子公司今年的利润情况如何，交易价格定死的话，其实总体的利润影响就定了。这样可以认为是影响不大吗？
另外，请教陈老师，更换事务所，前任事务所向后任事务所提供底稿资料是不是一个必须的义务？还是只是对后任会计师的一个要求，实际执不执行的了也不一定。 其实注协为啥要要求首次承接要对期初数进行核实，如果期初数已经经过了较大的事务所审计，后任事务所可否直接引用其报告，无需执行程序呢？都是同行，不是应该互相信任吗？

回答人：chenyiwei
1 、这种情况应按照《中国注册会计师审计准则第 1401 号——对集团财务报表审计的特殊考虑》、《中国注册会计师审计准则问题解答第 10 号——集团财务报表审计》和你所在事务所的执业规范执行，不能简单地引用其他事务所的工作，包括对重要的高风险领域仍须亲自执行审计程序。 2 、“无论处置的子公司今年的利润情况如何，交易价格定死的话，其实总体的利润影响就定了”从净利润的角度是可以这样说的，但会对合并利润表的结构、非经常性损益的认定等产生影响，所以也不可轻视。 3 、底稿的所有权属于事务所。更换事务所，前任事务所向后任事务所提供底稿资料，并不是必须履行的义务，即使提供，前任也可以根据自己的判断进行筛选，绝不是无保留地提供全部内容。 4 、请注意：后任会计师是要对自己出具的报告独立承担全部执业责任的，不可能将责任分摊给前任或者组成部分审计师，所以不能简单地引用其他事务所的工作，必须对其进行复核，必要时亲自执行重要的审计程序。

提问人：呼叫帮助 时间：2018-03-17 14:03:42
不能审计直接跟管理层沟通出保留意见审计报告可以吧？陈版

回答人：chenyiwei
看无法审计这一范围受限事项对报表整体影响是否重大。